臺灣彰化地方法院刑事判決　　　　　　　94年度選訴字第19號
公　訴　人　臺灣彰化地方法院檢察署檢察官
被　　　告　己○○
　　　　　　壬○○
　　　　　　癸○○
　　　　　　辛○○
　　　　　　庚○○
　　　　　　丙○○
　　　　　　丁○○
　　　　　　甲○○
右　一　人
選任辯護人　陳益軒律師
上列被告等因違反公職人員選舉罷免法等案件，經檢察官提起公
訴（93年度選偵字第18號、94年度選偵字第4號），本院判決如
下：
    主  文
己○○共同連續對於有投票權之人，交付賄賂，而約其投票權為
一定之行使，處有期徒刑拾月，褫奪公權年。如附表編號一所
示之物均沒收。
壬○○共同對於有投票權之人，交付賄賂，而約其投票權為一定
之行使，處有期徒刑陸月，如易科罰金，以佰元折算壹日，褫
奪公權貳年。如附表編號二所示之物均沒收。
癸○○、辛○○共同有投票權之人，收受賄賂，而許以其投票權
為一定之行使，各處有期徒刑肆月，如易科罰金，以佰元折算
壹日，均褫奪公權壹年，所收受之賄賂新臺幣貳仟伍佰元沒收。
庚○○有投票權之人，期約賄賂，而許以其投票權為一定之行使
，處有期徒刑月，如易科罰金，以佰元折算壹日，褫奪公權
壹年。
丙○○、丁○○、甲○○均無罪。
    事  實
一、己○○係立法委員陳進丁國會辦公室顧問，其明知不得對於
    有投票權之人，行求期約或交付賄賂或其他不正利益，而約
    其不行使投票權或為一定之行使，為使彰化縣區登記第16號
    候選人陳進丁當選中華民國93年第6屆立法委員，竟基於對
    彰化縣地區有投票權之人期約、交付賄賂，而約渠等於第六
    屆立法委員選舉日即民國93年12月11日投票時為一定投票權
    之行使，即圈選候選人陳進丁之概括犯意，而分別為下列之
    賄選犯行：
(一)、己○○於93年11月間某日，在陳林碧玉位於彰化縣員林鎮○○路○段54號住處，交付新臺幣（下同）1,500元予陳林碧玉
    （由檢察官另為緩起訴處分），作為陳林碧玉戶內有投票權
    人3票之賄賂（每1投票權人500元之賄賂），並告知其於同
    年12月11日投票時圈選彰化縣區立法委員選舉登記第16號候
    選人陳進丁，經陳林碧玉當場收受並允諾投票予第16號候選
    人陳進丁，而許以其投票權為一定之行使。
(二)、己○○於93年11月底某日，在彰化縣員林鎮田中央巷附近路
    旁己○○所駕駛之車輛上，交付3,500元予子○○（由檢察
    官另為緩起訴處分），作為子○○戶內有投票權人7票之賄
    賂（每1投票權人500元之賄賂），並告知其於同年12月11日
    投票時圈選彰化縣區立法委員選舉登記第16號候選人陳進丁
    ，經子○○當場收受並允諾投票予第16號候選人陳進丁，而
    許以其投票權為一定之行使。
(三)、己○○於93年11月底某日，在臺灣電力股份有限公司社頭變
    電所處，以每票500元之代價，期約庚○○於同年12月11日
    投票時圈選彰化縣區立法委員選舉登記第16號候選人陳進丁
    ，經庚○○當場允諾投票予第16號候選人陳進丁，而許以其
    投票權為一定之行使。
(四)、己○○於93年11月底某日，在彰化縣田中鎮○路里○○街
    403號「明鉅寢具精品店」內，交付3,000元予戊○○（由檢
    察官另為緩起訴處分），作為戊○○戶內有投票權人6票之
    賄賂（每1投票權人500元之賄賂），並告知其於同年12月11
    日投票時圈選彰化縣區立法委員選舉登記第16號候選人陳進
    丁，經戊○○當場收受並允諾投票予第16號候選人陳進丁，
    而許以其投票權為一定之行使。
(五)、己○○於93年12月4日晚間，在己○○位於彰化縣田中鎮○○路○段370巷12弄38號住處，交付2,500元予其表兄癸○○
    及表嫂辛○○，作為癸○○、辛○○戶內有投票權人5票之
    賄賂（每1投票權人500元之賄賂），並告知渠等於同年12月
    11 日投票時圈選彰化縣區立法委員選舉登記第16號候選人
    陳進丁，而癸○○、辛○○均明知己○○交付之款項係賄選
    之對價，竟仍基於犯意聯絡，當場收受並允諾投票予第16號
    候選人陳進丁，而許以其投票權為一定之行使。
(六)、己○○與壬○○基於共同犯意之聯絡，於93年12月6日，在
    壬○○所經營之彰化縣田中鎮○路里○○街403號「明鉅寢
    具精品店」內，由己○○將3,500元賄款連同立法委員候選
    人陳進丁宣傳單3張及由己○○書寫「陳麗鳳1盒、陳阿2
    盒、劉福洋4盒（「盒」係指「票」）」等字樣之字條1張交
    予壬○○，而壬○○即將該3,500元賄款、宣傳單及字條放
    在其所有之臺灣電力公司電費帳單信封袋中，於1、2天後，
    同在上開「明鉅寢具精品店」內，將上開裝有3,500元賄款
    、宣傳單及字條之信封袋交付予戊○○，並囑託戊○○直接
    持以向陳麗鳳等人交付每1投票權人500元之賄賂，及告知受
    賄之選民於同年12月11日投票時圈選彰化縣區立法委員選舉
    登記第16號候選人陳進丁，經戊○○當場收受並預備對於有
    投票權人行賄，而約其投票權為一定之行使。（戊○○先後
    共計收取6,500元之賄賂，起訴書誤載為戊○○僅收受6名投
    票權人每人500元即僅3,000元之賄賂)。
(七)、己○○於93年12月10日，在彰化縣員林鎮○○路○段54號不
    知情之陳邦珍（另由檢察官為不起訴處分）住處，以每票
    500元之代價，期約陳燕昭（由檢察官另為緩起訴處分）於
    同年12月11日投票時圈選彰化縣區立法委員選舉登記第16號
    候選人陳進丁，經陳燕昭當場允諾投票予第16號候選人陳進
    丁，而許以其投票權為一定之行使 (起訴書誤載為業已交付
    賄賂)。
二、嗣經臺灣彰化地方法院檢察署檢察官指揮彰化縣警察局北斗
    分局、法務部調查局彰化縣調查站派員執行搜索，分別查獲
    下列物品：(一)於93年12月10日下午3時10分許，至己○○位
    於彰化縣田中鎮○○路○段370巷12弄38號租屋處後方鐵皮屋
    執行搜索，而在其所駕駛車牌號碼8353-HX號自小客車上及
    其隨身皮包內，查扣現金36,500元、聯絡賄選使用之門
    號0000000000號行動電話手機1支、載有「張大哥15盒、
    陳燕昭... 」等字樣紙張1張（編號Ａ）、載有「陳麗鳳X
    、陳阿XX、劉福洋XXXX...癸○○ (正)」... 」等字樣紙
    張1張（編號Ｂ）、紅包2個（內各裝有1,000元及500元）
    、立委候選人陳進丁宣傳名片66張、電話聯絡單1張；
    (二)於93年12月10日，在戊○○處，查獲現金6,500元、
    立法委員陳進丁宣傳單3張、己○○所書寫「陳麗鳳1盒、
    陳阿2盒、劉福洋4盒」等字樣之字條1張、臺灣電力公
    司電費帳單信封袋1個，而查悉上情。
三、案經臺灣彰化地方法院檢察署檢察官指揮彰化縣警察局北斗
    分局、法務部調查局彰化縣調查站偵查起訴。
    理  由
壹、有罪部分：
一、訊據被告己○○對於上開事實均坦承不諱，另被告壬○○則
    矢口否認有何違反公職人員選舉罷免法之犯行，辯稱：伊僅
    代被告己○○轉交現金3,500元予戊○○，及將現金、字條
    及宣傳單放入帳單信封袋內，因伊並未詳看內容，故不知道
    那是賄款云云，被告辛○○、癸○○亦矢口否認有何投票
    受賄之犯行，辯稱：被告己○○所交付之現金2,500元乃係
    被告癸○○替被告己○○修繕水電之費用，並非賄款云云，
    被告庚○○亦矢口否認有何期約賄賂之犯行，辯稱：被告己○○雖有要伊支持候選人陳進丁，且有說要給錢，但伊當場
    就說伊會支持但錢不用了，故並無期約賄賂之情事云云。
二、經查：
(一)、被告己○○部分：上開事實均據被告己○○於本院審理時供
    承不諱，且經證人陳林碧玉、子○○、庚○○、戊○○、辛○○、癸○○、壬○○、陳燕昭等人分別於警詢、偵查中及
    本院審理時證述屬實，並有被告己○○所使用之0000000000
    號行動電話，分別與同案被告陳林碧玉所使用之00-0000000
    號電話、子○○所使用之0000000000號行動電話、戊○○所
    使用之0000000000號行動電話及被告癸○○、辛○○所使用
    之0000000000號行動電話之通話紀錄在卷可稽（參卷附通訊
    監察書、監聽譯文等件），此外，復有在被告己○○處所查
    扣預備供行賄之現金36,500元，紅包袋內之現金1, 000元、
    500元、聯絡賄選使用之門號0000000000號行動電話手機1支
    、載有「張大哥15盒、陳燕昭... 」等字樣紙張1張（編號
    Ａ）、載有「陳麗鳳X、陳阿XX、劉福洋XXXX...癸○○ (
    正)」... 」等字樣紙張1張（編號Ｂ）、立委候選人陳進丁
    宣傳名片66張、電話聯絡單1張、裝賄款之紅包2個，及在戊○○處所查扣之賄款6,500元、立法候選人陳進丁宣傳名片3
    張、己○○所書寫「陳麗鳳1盒、陳阿2盒、劉福洋4盒」
    等字樣之字條1張及臺灣電力公司電費帳單信封袋1個扣案可
    資佐證（詳如附表編號一所示），足徵被告己○○之自白與
    事實相符，堪以採信。
(二)、被告壬○○部分（即上開事實(六)部分）：業據被告壬○○於
    本院審理時供承：伊有將被告己○○所交待之現金3,500元
    款項連同立法委員候選人陳進丁宣傳單3張及由己○○書寫
    「陳麗鳳1盒、陳阿2盒、劉福洋4盒）」等字樣之字條1張
    ，裝在其所有之臺灣電力公司電費帳單信封袋中，而轉交予
    戊○○等語，且證人戊○○於93年12月10日偵查中亦結證稱
    ：被告己○○曾在93年11月底交付伊3,000元，當時被告壬○○有在場看到，她知道這是買票的錢，之後被告己○○有
    再轉交被告壬○○拿3,500元賄款予伊，而伊尚未向其他人
    買票就被查獲了等語明確，可見被告壬○○對其所交付予戊○○之現金3,500元等物品乃係供賄選之用途知之甚詳，茲
    被告壬○○係特地將被告己○○所交付之上開物品妥善裝在
    帳單信封袋中，其辯稱未詳看被告己○○所交代之物品，不
    知這些東西之用途云云，難認可採。此外復有在戊○○處所
    查扣之賄款3,500元（另外所扣3,000元賄款非屬此部分）、
    立法候選人陳進丁宣傳名片3張、己○○所書寫「陳麗鳳1盒
    、陳阿2盒、劉福洋4盒」等字樣之字條1張及臺灣電力公
    司電費帳單信封袋1個扣案可資佐證。
(三)、被告辛○○、癸○○部分（即上開事實(五)部分）：業據被告
    辛○○於本院審理時供承：當天伊有去被告己○○住處載先
    生癸○○回家，並有向被告己○○拿取現金2,500元等語，
    且被告癸○○供稱：當天被告己○○有打電話給伊，並前來
    羊肉爐攤位載伊去被告己○○家中，後來伊太太辛○○來被
    告己○○家載伊回去，而伊家中3個小孩均有投票權等語，
    且證人即被告己○○於本院審理時亦到庭具結證稱：伊有拿
    2,500元予被告辛○○，她家小孩有成年的，有拜託她，請
    她幫忙說個好話等語明確，又警方對於被告己○○所使用之
    0000000000號行動電話進行監聽，發現於93年12月4日下午7
    時43分許，與被告癸○○、辛○○所使用之0000000000 號
    行動電話有通話紀錄，其內容概為：被告己○○要拿紅包給
    被告癸○○，並表示電話中不能講那麼多，請被告癸○○先
    到己○○家裡，被告癸○○告知己○○伊所在位置，被告己○○應允要前往搭載癸○○等語，此有卷附通訊監察書及監
    聽譯文等件可佐，此外復有載有「陳麗鳳X、陳阿XX、劉
    福洋XXXX...癸○○ (正)... （此處X及正字乃表示票數）
    」等字樣紙張1張（編號Ｂ）及被告己○○聯絡賄選使用之
    門號0000000000號行動電話手機1支扣案可資佐證。被告辛○○、癸○○辯稱：該現金2,500元乃替被告己○○修繕水
    電之費用云云，顯非可採。
(四)、被告庚○○部分（即上開事實(三)部分）：業據被告庚○○於
    本院審理時供承：被告己○○有要伊支持候選人陳進丁，且
    有表示會答謝等語，且證人即被告己○○於本院審理時到庭
    結證稱：伊有拜託庚○○，也有說要給庚○○錢等語在案，
    又證人子○○於93年12月10日偵查中亦結證稱：被告己○○
    於93年11月底，有去社頭變電所找伊與被告庚○○，有談到
    買票的事情，而伊於93年12月10日與被告己○○之通話內容
    ，即為被告己○○要伊轉告庚○○說他的部分已準備好，並
    打算先寄放在伊處等語明確，再警方對於被告己○○所使用
    之00000000 00號行動電話進行監聽，發現於93年12月10日
    中午12時56分許，與被告子○○所使用之0000000000號行動
    電話有通話紀錄，其內容概為：被告己○○已將要給被吉庚○○之賄款準備好，並打算先寄交子○○予以轉交等語，此
    有卷附通訊監察書及監聽譯文等件可資佐證。是被告庚○○
    辯稱：被告己○○有說要給錢，但伊當場說不必云云，諉無
    足採。
(五)、綜上所述，本件事證已臻明確，被告己○○、壬○○、辛○○、癸○○及庚○○上開犯行均堪認定，應依法論科。
三、按投票行賄罪之處罰分別規定於刑法第144條及公職人員選
    舉罷免法第90條之1第1項，而公職人員選舉罷免法第90條之
    1第1項為刑法第144條之特別法，依特別法優於普通法之規
    定，應優先適用公職人員選舉罷免法。是核被告己○○、壬○○所為，均係犯公職人員選舉罷免法第90條之1第1項之對
    於有投票權之人，交付賄賂，而約其投票權為一定之行使罪
    ；被告辛○○、癸○○所為，均係犯刑法第143條第1項之收
    受賄賂罪；被告庚○○所為，係犯刑法第143條第1項之期約
    賄賂罪。又被告己○○、壬○○所犯公職人員選舉罷免法第
    90條之1第1項之對於有投票權之人，交付賄賂，而約其投票
    權為一定之行使罪部分，被告己○○、壬○○與同案共犯戊○○間；被告辛○○、癸○○所犯刑法第143條第1項之收受
    賄賂罪部分，被告辛○○、癸○○間，各有犯意之聯絡及行
    為之分擔，均為共同正犯。被告己○○先後多次犯行，時間
    緊接，顯係基於概括之犯意，觸犯構成要件相同之罪名，應
    依連續犯論以一罪，並加重其刑。爰審酌選舉乃民主政治最
    重要之表徵，須由選民評斷候選人之才德、品行、學識、操
    守、政見而選賢與能，其攸關國家政治之良窳甚鉅，而賄選
    為敗壞選風之主要根源，不惟抹滅實行民主政治之真意，亦
    影響選舉之公正性與社會之風氣，扭曲選舉制度尋求民意之
    真實性，被告等所為已妨害投票之公正、公平及純潔，自不
    宜輕恕，並斟酌被告等所收受或期約之賄賂數額，暨犯後避
    重就輕之態度等一切情狀，各量處如主文所示之刑，被告壬○○、辛○○、癸○○、庚○○部分，並均諭知易科罰金之
    折算標準，被告己○○、壬○○所犯公職人員選舉罷免法第
    90條之1第1項投票行賄罪部分，依公職人員選舉罷免法第98
    條第3項、刑法第37條第2項之規定，分別宣告褫奪公權三年
    及二年，被告辛○○、癸○○、庚○○所犯刑法第143條第1
    項部分，則依前揭規定，均宣告褫奪公權一年，以示懲處。
四、被告辛○○、癸○○所收受之賄賂2,500元，應依刑法第143
    條第2項之規定沒收之，又被告辛○○、癸○○所收受之賄
    賂雖未扣案，然因渠等所收受者均為現款，其本身不生價額
    問題，自無依同條項後段追徵其價額可言。在被告己○○處
    所查扣預備用以行賄之現金1,000元、500元（裝在紅包袋內
    部分）及現金36,500元，另同案被告戊○○處所查扣之預備
    行賄款3,500元，均應依公職人員選舉罷免法第90條之1第3
    項沒收；又在被告己○○處所查扣之門號0000000000號行動
    電話手機1支、前揭編號Ａ、Ｂ字條各1張、立委候選人陳進
    丁宣傳名片66張、電話聯絡單1張，及在戊○○處所查扣之
    立委候選人陳進丁宣傳名片3張、己○○所書寫「陳麗鳳1盒
    、陳阿2盒、劉福洋4盒」等字樣之字條1張、臺灣電力公
    司電費帳單信封袋1個，分別係被告己○○、壬○○所有，
    並供渠等行賄所用之物，併依刑法第38條第1項第2款沒收之
    。另扣案之被告己○○所有之筆記本2本、立委候選人陳進
    丁國會辦公室顧問證1張、載有「錦春6...」等字樣紙張1
    張（編號Ｃ）、載有「張小姐... 等人電話號碼」字樣紙張
    1張（編號Ｄ）、載有「汪志國XXX、林中」等字樣紙張1張
    （編號Ｅ）及田中鎮投開票所一覽表1張，被告己○○堅決
    否認係供選舉行賄之用，且觀諸該2本筆記本之內容多屬記
    載一般親友之連絡電話，而該顧問證僅為被告己○○擔任他
    人顧問之證明文件，田中鎮投開票所一覽表乃一般選舉行政
    製作之物，又上開編號Ｃ、Ｄ、Ｅ之紙張雖載有人名及數量
    ，惟尚乏證據可以認定係供行賄之物，綜上，上開物品均缺
    乏積極證據可資認定係供本案選舉行賄所用之物，爰不併予
    宣告沒收。
貳、無罪部分：
一、公訴意旨另以：被告丙○○係立法委員陳進丁伸港服務處主
    任，被告丁○○乃丙○○之妻，彼等與被告己○○為使第6
    屆立法委員候選人陳進丁能順利當選該屆立法委員，竟共同
    基於交付賄賂使他人為投票權一定行使之概括犯意聯絡，由
    被告己○○負責陳進丁在彰化縣田中鎮地區之賄選事宜，並
    由被告己○○親自或囑託有幫助行賄犯意之被告甲○○等人
    尋找介紹田中地區特定選民，並告知受賄之選民於93年12
    月11日投票時圈選彰化縣區立法委員選舉登記第16號候選人
    陳進丁，而共同行賄前揭事實欄一編號(一)至(七)所示之選民。
    嗣經臺灣彰化地方法院檢察署檢察官指揮彰化縣警察局北斗
    分局、法務部調查局彰化縣調查站派員執行搜索，而於93年
    12月10日下午2時40分許，在丙○○、丁○○位於彰化縣伸
    港鄉○○村○○街39號住處，查獲現金39,100元、丙○○名
    片1張、立法委員陳進丁運動Ｔ恤5件、立法委員候選人陳進
    丁宣傳單3疊、通訊簿1本、名冊2張；及於93年12月10日下
    午4時40分許，在甲○○位於彰化縣田中鎮○○路○段503號
    住處，查獲現金290,000萬元，因認被告丙○○、丁○○共
    同涉犯公職人員選舉罷免法第90條之1第1項之對於有投票權
    之人，交付賄賂，而約其投票權為一定之行使罪，而被告甲○○則涉犯同條之幫助犯等語。
二、按犯罪事實應依證據認定之，無證據不得認定犯罪事實；又
    不能證明被告犯罪者，應諭知無罪之判決，刑事訴訟法第15
    4條第2項、第301條第1項分別定有明文。又事實之認定，應
    憑證據，如未能發現相當證據，或證據不足以證明，自不能
    以推測或擬制之方法，以為裁判基礎。再認定犯罪事實所憑
    之證據，雖不以直接證據為限，間接證據亦包括在內，然而
    無論無論直接或間接證據，其為訴訟上之證明，均須達於通
    常一般之人均不致於有所懷疑，而得確信其為真實之程度，
    始得據為有罪之認定，最高法院著有40年臺上字第86號、76
    年臺上字第4986號判例意旨可資參照。
三、公訴意旨認被告丙○○、丁○○涉有上開違反公職人員選舉
    罷免法之犯嫌，係以：被告丙○○、丁○○之供述、被
    告己○○、子○○於警詢及偵查中之證述、通訊監察譯文
    、扣案之現金39,100元、丙○○名片1張、立法委員陳進
    丁運動Ｔ恤5件、立法委員候選人陳進丁宣傳單3疊、通訊簿
    1本、名冊2張等物品。又認被告甲○○涉有上開違反公職人
    員選舉罷免法之犯嫌，係以：被告甲○○之供述、被告
    己○○於警詢及偵查中之證述、扣案之現金290,000萬元
    ，為其主要論據。惟查：訊據被告丙○○、丁○○、甲○○
    迭於警詢、偵查中及本院審理時均堅詞否認有何違反公職人
    員選舉罷免法之犯行，而被告己○○於警詢及偵查中亦未證
    述被告丙○○、丁○○有與伊共同行賄或被告甲○○有幫助
    伊行賄之行為，又警方對於被告己○○所使用之0000000000
    號行動電話進行監聽，發現於93年12月6日下午8時27分、下
    午9時27分，93年12月8日上午11時6分許，93年12月8日下午
    4時33分、下午4時45分、下午4時51分，有與被告丙○○、
    丁○○所使用之0000000000號及0000000000號行動電話有通
    話紀錄，惟觀諸對話內容僅為被告丙○○、丁○○欲囑託被
    告己○○看顧票匭及與被告己○○聯絡會面事宜而已，並未
    談及選舉行賄之事情，又被告己○○上開電話雖於93年12月
    8日下午6時15分，與被告甲○○所使用之0000000000號行動
    電話有通話紀錄，惟其內容亦僅為「Ｂ (甲○○)：你都沒
    回來喔。Ａ (己○○)：我可能後天晚上會回去。Ｂ：啊我
    呷你發落好了。Ａ：這樣不要緊，你做好就好。Ｂ：你後天
    回來喔，後天回來看你如果要，我帶你去我朋友那裡，若嘸
    ，我呷你發落。Ａ：本來三政就是叫我發落顧票筒，我說我
    沒有辦法，我自己不會，要是早知道就叫你做。Ｂ：沒關係
    ，後天回來再說。Ａ：顧票筒交給你發落，好嗎。Ｂ：不用
    ，後天回來再說。Ａ：我叫他打電話給你。Ｂ：不用，不用
    ，他有打，我怕我沒空，回來再說就好。Ａ：好。」等節，
    有本院94年5月13日勘驗筆錄在卷可參，則此通話內容尚難
    逕論被告甲○○有幫助行賄之情事。又在被告丙○○、丁○○住處所查獲之丙○○名片1張、立法委員陳進丁運動Ｔ恤5
    件、立法委員候選人陳進丁宣傳單3疊，或為被告丙○○個
    人宣傳名片，或為候選人陳進丁一般之文宣物品，另通訊簿
    1本、名冊2張僅記錄一般聯絡電話，而現金39,100元亦乏證
    據可資認定係供選舉行賄之用；另在被告甲○○住處查獲之
    現金290,000元，被告甲○○堅稱係供發放工資之用，且證
    人即被告甲○○之工人乙○○亦於本院審理時到庭結證稱：
    工資係在每月之10日計算，93年12月工資月初沒有拿到，直
    到月底才拿到工資等語，而該現金290,000元均為千元紙鈔
    ，並無違反常情之處，自難逕以認定係供行賄所用。從而，
    揆之上開說明，本件公訴人所舉之證據既有不足，本院復查
    無相關積極證據足以證明被告丙○○、丁○○、甲○○等有
    公訴人所指之上開違反公職人員選舉罷免法之犯行，不能證
    明被告等犯罪，自應為渠等無罪之諭知。
據上論斷，應依刑事訴訟法第299條第1項前段、第301條第1項，
公職人員選舉罷免法第90條之1第1項、第3項、第98條第3項，刑
法第11條前段、第28條、第56條、第143條第1項、第2項、第41
條第1項前段、第37條第2項、第38條第1項第2款，罰金罰鍰提高
標準條例第1條前段、第2條，判決如主文。
本件經檢察官賴志盛到庭執行職務。
中　　華　　民　　國　　94　　年　　5 　　月　　31　　日
                        臺灣彰化地方法院刑事第二庭
                            審判長法官  石  馨  文
                            法      官  王  義  閔
                            法      官  郭  麗  萍
以上正本證明與原本無異。
如不服本判決，應於判決送達後10日內，向本院提出上訴狀 (須
附繕本)。
                            法院書記官  施  嘉  玫
中　　華　　民　　國　　94　　年　　6   　月　 　7 　　日
公職人員選舉罷免法第90條之1：
對於有投票權之人，行求期約或交付賄賂或其他不正利益，而
  約其不行使投票權或為一定之行使者，處五年以下有期徒行，
  得併科新臺幣四十萬元以上四百萬元以下罰金。
預備犯前項之罪者，處一年以下有期徒刑。
預備或用以行求期約或交付之賄賂，不問屬於犯人與否，沒收之。
犯第一項或第二項之罪，於犯罪犯六個月內自首者，減輕或免
  除其刑；因而查獲候選人為共犯者免除其刑。
犯第一項或第二項之罪，在偵查中自白者，減輕其刑；因而查
  獲候選人為共犯者，減輕或免除其刑。
公職人員選舉罷免法第98條：
犯本章之罪，其他法律有較重處罰之規定者，從其規定。
辦理選舉、罷免事務人員，假借職務上之權力、機會、或方法
  ，以故意犯本章之罪者，加重其刑至二分之一。
犯本章之罪或刑法分則第六章之妨害投票罪，宣告有期徒刑以
  上之刑者，並宣告褫奪公權。
刑法第143條：
有投票權之人，要求、期約或收受賄賂或其他不正當利益，而
  許以不行使其投票權或為一定之行使者，處三年以下有期徒刑
  ，得併科五千元以下罰金。
犯前項之罪者，所收受之賄賂沒收之。如全部或一部不能沒收
  時，追徵其價額。
附表：
一、己○○部分：
(一)預備用以行賄之現金新臺幣（下同）共計41,500元（含在己○○處所查扣之現金36,500元，紅包袋內之1,000元、500元，及
  在戊○○處所查扣之現金3,500元）。
(二)聯絡賄選使用之門號0000000000號行動電話手機1支。
(三)載有「張大哥15盒、陳燕昭...」等字樣紙張1張（編號Ａ）。
(四)載有「陳麗鳳X、陳阿XX、劉福洋XXXX...癸○○(正)」... 」
  等字樣紙張1張（編號Ｂ）。
(五)立委候選人陳進丁宣傳名片66張。
(六)電話聯絡單1張。
(七)裝賄款之紅包2個。
(八)立法候選人陳進丁宣傳名片3張。
(九)己○○所書寫「陳麗鳳1盒、陳阿2盒、劉福洋4盒」等字樣
  之字條1張。
(十)臺灣電力公司電費帳單信封袋1個。
二、壬○○部分：
(一)預備用以行賄之現金3,500元（在戊○○處所查扣）。
(二)立法候選人陳進丁宣傳名片3張。
(三)己○○所書寫「陳麗鳳1盒、陳阿2盒、劉福洋4盒」等字樣
  之字條1張。
(四)臺灣電力公司電費帳單信封袋1個。
